臺灣臺南地方法院家事判決　　　　　　 　95年度親字第75號
原　　　告　甲○○
訴訟代理人　丙○○
被　　　告　乙○○
兼　前一人
法定代理人　丁○○
前當事人間請求否認子女事件，經本院於民國96年1月23日言詞
辯論終結，判決如下：
　　主　    文
確認原告甲○○與被告乙○○間之親子關係不存在。
訴訟費用由被告負擔。
　　事實及理由
一、原告主張：
  (一)原告甲○○（男，民國○○年○月○○日生，身分證統一編號：Ｚ
    000000000號）與被告丁○○（ 女，民國○○年○月○日生，身
    分證統一編號：Ｚ000000000號 ）於民國91年3月31日結婚，
    並於同年5月24日育有長子郭冠鴻， 嗣被告丁○○因故於93
    年4月間某日離家，迄今未曾與原告同居， 惟被告丁○○卻
    於95年1月11日產下一子即被告乙○○（男，民國○○年○月○○
    日生，身分證統一編號：Ｚ000000000號） ，復於95年7月13
    日向台南縣永康市戶政機關登記在案，而被告乙○○依法被
    推定為原告甲○○與被告丁○○之婚生子。
  (二)按夫之受胎係在婚姻關係存續中者，推定其所生子女為婚生
    子，前項推定，如夫妻之一方能證明妻非自夫受胎者，得提
    起否認子女之訴，但應於知悉子女出生之日起一年內為之；
    又從子女出生日回溯第181日起至第302天止為受胎期間，為
    民法第1063條第1、2項及第1062條第1項分別所明定。 經查
    ，本件被告丁○○於民國93年4月間某日即離家出走， 音訊
    全無，原告嗣於同年12月27日入伍服兵役迄今，期間未曾與
    被告丁○○有同房共居之情事發生， 又被告丁○○於95年1
    月11日產下被告乙○○後，因未依於法定期間內申報出生登
    記，業經戶政單位催告，業經查詢原告始獲知被告丁○○生
    產，又查， 原告自被告丁○○於93年4月間某日離家出走迄
    今至被告丁○○產下乙○○為止，均從未與被告丁○○有過
    任合同房或見過面之情事發生，迄今已逾二年有餘，足顯被
    告乙○○並非原告與被告丁○○所生至明，惟被告乙○○係
    於原告與被告丁○○之婚姻關係從續中所生，致依法推定為
    原告與被告丁○○之婚生子，然單以戶籍上所登記為婚生關
    係，並不能依此創造事實上之親子關係存在。
  (三)為此，爰提出戶籍謄本二份、戶籍登記催告書影本一紙為證
    ，聲明請求1.確認被告乙○○非原告甲○○與被告丁○○之
    婚生子，及2.訴訟費用由被告負擔。
二、被告方面：被告乙○○確非被告自原告甲○○受胎所生。
三、得心證之理由：
  (一)按從子女出生日回溯第181日起至第302日止為受胎期間；妻
    之受胎係在婚姻關係存續中者，推定其所生子女為婚生子女
    ，為民法第1062條第1項、第1063條第1項所明定。原告主張
    與被告丁○○之婚姻存續期間，育有一子即被告乙○○，被
    告乙○○受推定為原告及被告丁○○之婚生子女乙節，業據
    提出戶籍謄本二份、戶籍登記催告書影本一紙為憑，揆諸前
    揭規定，堪信原告之主張為真實。
  (二)次按妻之受胎係在婚姻關係存續中者，固推定其所生子女為
    婚生子女，惟如夫妻之一方能證明妻非自夫受胎者，得提起
    否認之訴，但應於知悉子女出生之日起一年內為之，民法第
    1063條定有明文。原告復主張被告乙○○並非被告丁○○自
    原告甲○○受胎所生之子乙節，業經原告甲○○向台灣台南
    地方法院檢察署對被告丁○○提起妨害家庭之告訴，經台灣
    台南地方法院檢察署函請法務部法醫研究所鑑驗原告甲○○
    與被告乙○○之口腔棉棒DNA型別， 比對是否具親子血緣關
    係，經法務部法醫研究所函覆說明認為甲○○與乙○○之間
    不可能具有一親等血緣關係， 有中華民國95年11月7日法醫
    證字第0950004891號函影本在卷可稽，並經本院調閱台灣台
    南地方法院檢察署95年度偵字第16938號 偵查卷宗審查無誤
    ，是原告主張，為可採信。從而，原告訴請否認被告乙○○
    為原告甲○○之子，為有理由，應予准許。
  (三)本件判決基礎已臻明確，原告其餘攻擊、防禦方法與舉證，
    經審核結果並不能動搖該基礎，且與本件事實之認定無涉，
    自無庸一一贅述，附此敘明。
丙、結論：原告之訴，為有理由，依民事訴訟法第78條、第85條
    第1項前段，判決如主文。
中　　華　　民　　國　　96　　年　　2 　　月　　6 　　日
                      家事法庭    法　官　王 獻 楠
以上正本係照原本作成。
如對本判決上訴，須於收受判決正本送達後20日內向本院提出上
訴狀（附具繕本），並繳納上訴費。
中　　華　　民　　國　　96　　年　　2 　　月　　6 　　日
                                  書記官　鄭 隆 慶
